臺北高等行政法院判決
　　　　　　　　　　　　　　　　　　　 94年度簡字第157號
原　　　告　甲○○
被　　　告　基隆市環境保護局
代　表　人　乙　○
訴訟代理人　丁○○
　　　　　　丙○○
上列當事人間因廢棄物清理法事件，原告不服基隆市政府中華民
國93年12月30日基府行法一字第0940004085號訴願決定，提起行
政訴訟。本院判決如下：
  　主  文
原告之訴駁回。
訴訟費用由原告負擔。
　　事  實  及  理  由
一、事實概要：被告所轄稽查人員於民國93年4月26日上午10時
    於基隆市○○路10巷317號查獲原告養狗未善盡管理且污染
    防制設施不當，造成狗毛及糞便污染水溝導致阻塞，影響環
    境衛生，經被告所轄稽查員當場拍照存證，依違反廢棄物清
    理法第27條第9款規定予以告發，並依同法第50條規定裁處
    新臺幣（下同）4,500元。案經原告提起訴願，並經基隆市
    政府訴願審議委員會決定原處分撤銷，由被告另為適法之處
    分。被告依訴願決定就本件違規事實重新認定審酌，裁以罰
    鍰1,800元。原告仍不服，提起訴願，遭決定駁回，遂提起
    本件行政訴訟。
二、原告起訴意旨略以：
  (一)訴願機關原已撤銷被告對原告所開的罰單，而被告卻又開另
    一張罰單1,800元，被告在同一天同一時間93年4月26日10時
    ，連續追加加開罰單，其本身早已嚴重濫權及不合程序，並
    誣賴原告污染環境，為此深感不服，再提訴訟。
  (二)訴願機關已撤銷被告所開的罰單，這件罰單案件，應可就此
    打住，整個事情到此結束即可。被告於93年4月26日10時當
    天已經有開一張通知單，而原告也立即配合，把環境再弄乾
    淨一點。被告實在不能夠在93年5月10日，突然想到要再處
    罰原告，然後加開罰單。事實上被告在93年4月26日10時以
    後根本抓不到原告的把柄，只有再回頭拿93年4月26日10時
    當天已經有開一張通知單上，再追加加開罰單，請問這樣做
    到底對嗎？
  (三)原告養狗，習慣都是地上鋪報紙，所以根本不可能把報紙亂
    丟在水溝，因原告本身也是非常具有環保意識的人，原告也
    有高度的公德心，否則不會做這些沒有人要做的事。此由原
    告居家的照片及環境清潔情況，可以證明原告都有打掃清理
    ，房子周圍的水溝也是保持得很乾淨，請鈞院參考。
  (四)為此，請求原處分及訴願決定均撤銷。
三、被告則以：本件處分係因前經訴願決定撤銷原處分後，審酌
    原告汙染情形而重為處分，並無追加處分之疑義。被告告發
    處分係因原告養狗致狗毛及糞便污染水溝，與其有無鋪設報
    紙、有無將報紙丟棄水溝無關。至原告提出事後拍攝之照片
    ，證明其居家環境清潔，此與被告據以裁處之93年4月26日
    環境污染也無關連，其事後清理乾淨並不能改變違規當天污
    染事實。綜上，原告違反廢棄物清理法第27條第9款之規定
    ，被告依法處分，應無違誤等語資為抗辯，並請求駁回原告
    之訴。
四、按廢棄物清理法第27條第9款：「在指定清除地區內嚴禁有
    下列行為：．．．九、飼養禽、畜有礙附近環境衛生」，另
    依同法第50條第3款：「有下列情形之一者，處新臺幣1,200
    元以上6,000元以下罰鍰。．．．三、為第27條各款行為之
    一」。另依據基隆市政府79年5月25日基府環字第32105號公
    告「凡本市轄內之地區均為一般廢棄物指定清除區」。經查
    ，原告於基隆市○○路10巷317號住家飼養流浪狗，被告所
    轄稽查人員於93年4月26日上午10時赴現場稽查，發現有狗
    毛及糞便污染水溝導致阻塞等事實，有被告提出之現場照片
    2張附於訴願卷第19頁可憑，堪予認定。基隆市全區業經公
    告為一般廢棄物指定清除區，原告於市區範圍內之過港路10
    巷317號住家養狗，致妨礙附近環境衛生，已該當廢棄物清
    理法第27條第9款所規定之禁制行為，被告審酌其汙染情節
    ，依同法第50條第3款規定，處以1,800元罰鍰，並無不當。
五、原告雖主張被告有重複處分之情事，惟查93年4月26日被告
    派員稽查後，將結果以「通知」告知原告，再於同年月28日
    開立告發單予以告發，乃據以同年5月10日基環廢字第445號
    處分書科處罰鍰4,500元，此有該通知、告發單、處分書附
    於本院卷第8-10頁可稽，核此為舉發之流程，其中僅處分書
    屬於被告對原告違章事實所決定之行政處分，其他通知、告
    發單等並非行政處分，本件並無一事兩罰之重複處分存在。
    又被告93年5月10日基環廢字第445號處分書經原告訴願結果
    為訴願機關撤銷而失其效力，惟原告93年4月26日違章之事
    實仍然存在，被告依訴願決定重新審酌原告違章情節，而另
    為處分（即本件系爭處分），自不發生重複處分之疑義。末
    查，原告提出照片主張其住家環境清潔，惟此乃事後所為，
    尚非得以推翻93年4月26日被告派員稽查所查獲之違章事實
    。綜上，原告主張各節均非可採。
六、從而，原處分於法並無違誤，訴願決定予以維持，亦無不合
    ，原告訴請撤銷原處分及訴願決定，為無理由，應予駁回。
    又本件為簡易訴訟事件，爰不經言詞辯論，逕為判決，併予
    敘明。
據上論結，本件原告之訴為無理由，爰依行政訴訟法第98條第3
項前段、第233條第1項、第236條，判決如主文。
中　  華　  民  　國　   94 　　年　 8　　月　　30　　日
                                第七庭法  官　李　玉　卿
上為正本係照原本作成。
本件以訴訟事件所涉及之法律見解具有原則性者為限，始得於本
判決送達後20日內向本院提出上訴狀並表明上訴理由，如已於本
判決宣示後送達前提起上訴者，應於判決送達後20日內補具上訴
理由（均按他造人數附繕本），且經最高行政法院許可後方得上
訴。
中　　華　　民　　國　　 94 　　年　　8　　月　 30　　日
                                      書記官  林  苑  珍
